【裁判字號】    95,台上,2565
【裁判日期】    950511
【裁判案由】    違反毒品危害防制條例
【裁判全文】
最高法院刑事判決            九十五年度台上字第二五六五號
    上  訴  人  台灣高等法院台南分院檢察署檢察官
    被      告  甲○○
                        路11.
                        （另案於台灣嘉義監獄執行中）
上列上訴人因被告違反毒品危害防制條例案件，不服台灣高等法
院台南分院中華民國九十五年一月十一日第二審更審判決（九十
四年度上重更(二)字第五七七號，起訴案號：台灣嘉義地方法院檢
察署九十二年度偵字第四八九四、八一０一號），提起上訴，本
院判決如下：
    主  文
上訴駁回。
    理  由
按刑事訴訟法第三百七十七條規定，上訴於第三審法院，非以判
決違背法令為理由，不得為之。是提起第三審上訴，應以原判決
違背法令為理由，係屬法定要件。如果上訴理由狀並未依據卷內
訴訟資料，具體指摘原判決不適用何種法則或如何適用不當，或
所指摘原判決違法情事，顯與法律規定得為第三審上訴理由之違
法情形，不相適合時，均應認其上訴為違背法律上之程式，予以
駁回。本件檢察官上訴意旨略稱：刑法第五十九條規定之酌量減
輕其刑，必須被告犯罪有特殊之原因及環境，在客觀上足以引起
一般同情，始有其適用，原判決僅因被告甲○○販入毒品，未及
賣出，即被查獲，認為情輕法重，即引用刑法第五十九條規定，
酌減其刑，未明被告犯罪之情狀，究竟有何可資憫恕之處，其
判決有適用法則不當之違法等語。
惟查原判決認定被告有原判決事實欄所載之犯行，因而撤銷第一
審判決，改判依想像競合犯規定，從一重論處被告販賣第一級毒
品罪刑，已詳予明所依憑之證據及認定之理由。並說明：被告
販入原判決事實所示之毒品（即第一級毒品海洛因淨重四五五點
零七公克，純度百分之二十點五九，第二級毒品甲基安非他命驗
餘淨重五一點零八公克），未及賣出，即被警察查獲，未造成犯
罪實害，其犯罪後坦承大部分犯行，情輕法重（即認科以法定最
低度刑仍嫌過重，其犯罪情狀可憫恕之意），合依刑法第五十九
條規定酌減其刑，因而應適用該規定酌減被告之刑罰，量處其有
期徒刑拾參年之理由。按原判決對於被告犯罪情狀合依刑法第五
十九條規定酌減其刑之理由述，雖稍嫌簡略，有欠周延，然原
判決以被告販入上揭毒品數量尚非甚鉅，且尚未賣出，即被警察
查獲，尚未發生犯罪實害，又其犯罪後坦承大部分犯行等情，認
為審酌其犯罪情狀，科以法定最低度刑無期徒刑，尚嫌過重，犯
罪情狀可憫恕，因而依刑法第五十九條酌量減輕其刑，自難遽認
有判決適用法則不當之違誤。檢察官上訴意旨所為指摘，核與法
律所規定得為第三審上訴理由之違法情形不相適合，應認其上訴
違背法律上之程式，應予駁回。
據上論結，應依刑事訴訟法第三百九十五條前段，判決如主文。
中    華    民    國  九十五  年    五    月   十一   日
                      最高法院刑事第九庭
                          審判長法官  陳  正  庸
                                法官  賴  忠  星
                                法官  王  居  財
                                法官  林  開  任
                                法官  林  立  華
      本件正本證明與原本無異
                                      書  記  官
中    華    民    國  九十五  年    五    月   十八   日
                                                      Ｅ


司法院資訊處製作；財團法人民間司法改革基金會備份。
